【裁判字號】    89,交易,137
【裁判日期】    890713
【裁判案由】    過失傷害
【裁判全文】
臺灣臺中地方法院刑事判決                        八十九年度交易字第一三七號
    公  訴  人  臺灣台中地方法院檢察署檢察官
    被      告  丙○○
    被      告  甲○○
右列被告因過失傷害等案件，經檢察官提起公訴（八十八年度偵緝字第九五○號、八
十九年度偵緝字第一四三號），本院判決如左：
    主  文
丙○○偽造署押，足以生損害於公眾及他人，處有期徒刑參月，如易科罰金以參佰元
折算壹日。台中市警察局交通隊肇事現場圖內偽造之「鄭右欣」署名沒收。
丙○○其餘被訴過失傷害部分，公訴不受理。
甲○○被訴業務過失傷害部分，公訴不受理。
    事  實
一、丙○○於民國（下同）八十八年一月二十五日上午四時十五分許，無駕駛執照駕
    駛車牌號碼ＯＬ－九四二八號自用小客車，由台中市○○○路沿公園路自西往東
    方向行駛，途經公園路與雙十路有號誌之交岔路口時，本應注意遵守燈光號誌之
    指示，不得闖越紅燈，而依當時情形，又無不能注意之情事，詎其能注意，竟疏
    未注意及此，貿然闖越紅燈，因閃煞不及而與甲○○所駕駛之車牌號碼Ｂ三－四
    六五六號自用小貨車（其內除載運豆腐外，並附載女友蔡金環），沿自由路由南
    向北往建國市場方向行駛，在上開交岔路口，發生擦撞，使蔡金環腳部受傷（未
    據告訴）；丙○○所駕駛上開自用小客車因而失控，遂再撞及由乙○○所駕駛當
    時停放在路旁之車牌號碼Ｐ九－三三三號營業計程車，致使正欲進入車內之乙○○受有左小腿擦撞傷併裂傷、左側第五指撕裂傷之傷害（其過失傷害部分，業經
    乙○○於辯論終結前撤回告訴）。嗣甲○○報案通知警員到場處理，丙○○慮及
    其無駕駛執照而駕車肇事，恐為警查悉，而為掩飾其身分，竟冒用其胞姐「鄭右
    欣」之姓名、年籍等資料應訊，於台中市警察局交通警察隊隊員黃義收訊問後，
    在黃義收製作之肇事現場圖當事人陳述欄內偽造鄭右欣之簽名，足以生損害於鄭
    右欣及上開機關製作文書之正確性。嗣因乙○○提出過失傷害告訴，鄭右欣接獲
    台中市警察局第一分局刑事組通知到案說明時，始得悉上情。
二、案經乙○○訴由台中市警察局第一分局報請台灣台中地方法院檢察署檢察官暨訴
    請同署檢察官偵查起訴。
    理  由
甲、丙○○有罪部分：
一、右揭偽造「鄭右欣」署名之事實，業據被告丙○○於偵審中坦承不諱，核與被告
    之胞姊鄭右欣於警訊時所陳述之情節相符，復經被害人乙○○於台中市警察局第
    一分局訊問時當場指認口卡，而確認本件車禍之肇事者係丙○○並非其所偽簽之
    「鄭右欣」無訛（參台中市警察局第一分局八十八年三月十七日警訊筆錄），並
    有台中市警察局交通警察隊肇事現場圖影本一紙附卷紙可憑，足徵被告之自白與
    事實相符，事證明確，被告犯行洵堪認定。
二、被告丙○○冒稱為鄭右欣，偽造鄭右欣之簽名，足以生損害於鄭右欣及偵查機關
    製作文書之正確性，核其所為，係犯刑法第二百十七條第一項之偽造署押罪。爰
    審酌被告因慮及其無駕駛執照而駕車肇事，為掩飾其身分而為本件犯行，及其犯
    罪之情節，所生之危害，並坦承犯罪之犯後態度尚稱良好等一切情狀，量處如主
    文所示之刑，並諭知易科罰金之折算標準。又在台中市警察局交通隊肇事現場圖
    當事人陳述欄內偽造之「鄭右欣」簽名，應依刑法第二百十九條之規定宣告沒收
    。
乙、甲○○、丙○○公訴不受理部分：
一、公訴意旨另以：被告甲○○平日以販賣豆腐為業，駕駛車輛販賣豆腐為其附隨業
    務，為從事駕駛業務之人。其於八十八年一月二十五日上午四時十五分許，駕駛
    車牌號Ｂ三－四六五六號自用小貨車，並附載女友蔡金環，及載運豆腐，沿台中
    市○○路往建國市場方向行駛，欲前往建國市場販賣豆腐，途經台中市○○路與
    雙十路之限速四十公里有路誌之市區○○路口，本應依速限行駛，不得超速，並
    應注意車前狀況，以避免發生危險，而依當時天候及路面等狀況，又無不能注意
    之情形，竟貿然以時速六十公里之速度超速行駛，且疏於注意車前狀況，遂與由
    丙○○無照駕駛闖紅燈自左側沿公園東路往公園路方向行駛之車牌號碼ＯＬ－九
    四二八號自用小客車發生碰撞，使蔡金環腳部受傷 (未據告訴）；旋丙○○所駕
    駛之上開自用小客車失控，再撞及由乙○○所駕駛當時停放在路旁之車牌號碼Ｐ
    九－三三三號營業計程車，致使正欲進入車內之乙○○受有左小腿擦撞傷併裂傷
    、左側第五指撕裂傷等傷害，因認丙○○、甲○○分別犯有刑法第二百八十四條
    第一項前段之過失傷害罪嫌、第二百八十四條第二項前段之業務過失傷害罪嫌等
    語。
二、按告訴乃論之罪，其告訴人於第一審辯論終結前，得撤回其告訴；又告訴經撤回
    ，應諭知不受理之判決，刑事訴訟法第二百三十八條第一項、第三百零三條第三
    款分別定有明文。經查本件被告丙○○、甲○○之上開犯行經檢察官分別以刑法
    第二百八十四條第一項前段之過失傷害罪、同法第二百八十四條第二項前段之業
    務過失傷害罪提起公訴，依同法第二百八十七條前段規定均係屬告訴乃論之罪，
    茲據告訴人乙○○於本院辯論終結前當庭撤回告訴，有本院八十九年六月二十九
    日審判筆錄及和解書等件附卷可稽，依前開規定，爰諭知不受理之判決。
丙、據上論斷，應依刑事訴訟法第二百九十九條第一項前段、第三百零三條第三款，
    刑法二百十七條第一項、第四十一條、第二百十九條，罰金罰鍰提高標準條例第
    二條，判決如主文。
中      華      民      國    八十九    年      七      月     十三     日
                                    臺灣臺中地方法院交通法庭
                                        法  官  夏  一  
右正本證明與原本無異。
如不服本判決，應於送達後十日內向本院提出上訴狀（須附繕本），上訴於台灣高等
法院台中分院。
                                        書記官
中      華      民      國    八十九    年      七      月     十四     日
附錄論罪科刑法條：
刑法第二百十七條第一項：
偽造印章、印文或署押，足以生損害於公眾或他人者，處三年以下有期徒刑。


司法院資訊處製作；財團法人民間司法改革基金會備份。
